【裁判字號】    92,交簡上,21
【裁判日期】    920709
【裁判案由】    公共危險
【裁判全文】
臺灣士林地方法院刑事判決                        九十二年度交簡上字第二一號
    上  訴  人
    即  被  告  甲○○
右列上訴人因公共危險案件，經本院簡易庭於民國九十二年二月十一日以九十二年度
交簡字第二七號判決（聲請簡易判決案號：臺灣士林地方法院檢察署九十二年度偵字
第三七一號），上訴人不服上開判決提起上訴，本院管轄之第二審合議庭判決如左：
    主  文
上訴駁回。
    事實及理由
一、本案經本院審理結果，認第一審以被告甲○○犯刑法第一百八十五條之三之公共
    危險罪，判處拘役五十日，並諭知易科罰金之折算標準，其認事、用法及量刑均
    無不當，應予維持，並引用第一審判決書記載之事實、證據。
二、被告之上訴意旨稱：被告係因工作勞累多日，下班後飲用維士比藥酒提神，但不
    知維士比含有酒精成分，且被告是因工作過累而將車輛熄火停在路邊睡覺，為警
    查獲，查獲當時並未駕車云云。
三、惟查：
  (一)被告自稱是喝了邊喝大瓶的維士比邊開車，喝了約三分之二瓶，隔了一小時，才
    為警查獲接受酒精測試。惟其一小時後酒測結果，呼氣後濃度仍高達０‧八五毫
    克＼公升，有酒精測試報告在卷可參，堪認被告接受酒精測試前一個小時開車時
    ，體內之酒精濃度更高於此。按當人飲酒後，若以呼氣酒精濃度測試器測得之呼
    氣濃度達到每公升零點五毫克時，反應較慢，感覺減低，將影響駕駛；達到每公
    升０‧七五毫克時，思考與個性行為均會改變；達到每公升一‧０毫克時，步態
    不穩，噁心嘔吐，精神混惑不清晰；達到每公升一‧五毫克時，說話不清楚，感
    覺喪失，視力模糊；達到每公升二‧０毫克時，體溫與血糖均降低，肌肉控制差
    ，甚至會導致癲癇發作；達到每公升三‧五毫克時，則已經神智不清，反射減低
    ，甚至呼吸抑制，業據行政院國軍退除役官兵輔導委員會臺北榮民總醫院以民國
    八十八年八月五日（八八）北總內字第二六八六八號函示明確。被告飲用含有酒
    精之維士比，經一小時代謝後，呼氣後酒精濃度仍高達０‧八五毫克＼公升，如
    前所述，參考前開函示酒精對人體之作用，被告絕無可能不知其飲用之維士比內
    含有酒精成分。
  (二)且被告於偵查中檢察官訊問「你是否於九十一年十二月四日零時二十分，在台北
    市○○區○○路六段二八六號前，因喝酒後不能安全駕駛車號二Ｓ—五三六號自
    小貨車，卻仍開車為警查獲？」時，被告答稱「我當時未開車，當時我是車停路
    邊睡覺，是一個巡邏警察路過叫我起來做酒測，之前是我晚上十一時下班在濱江
    街檳榔攤買維士比一瓶，我邊開邊喝，當時我欲返家。」問「實際有喝酒開車？
    」被告答「是」（見九十二年一月二十一日訊問筆錄）。
  綜上，被告否認酒後駕車，尚難採信。被告指摘原判決不當，核非可採，其上訴為
  無理由，應予駁回。
四、依刑事訴訟法第四百五十五條之一第一項、第三項、第三百六十八條、第三百七
    十三條，判決如主文。
本案經檢察官劉異海到庭執行職務
中        華        民        國    九十二    年    七    月    九      日
                                  臺灣士林地方法院刑事第四庭
                                      審判長法  官  謝  靜  恒
                                            法  官  王  俊  雄
                                            法  官  洪  慕  芳
右正本證明與原本無異。
本判決不得上訴。
                                            書記官  趙  彩  彤
中        華        民        國    九十二    年    七    月   十一     日


司法院資訊處製作；財團法人民間司法改革基金會備份。
